臺灣士林地方法院民事判決
111年度訴字第546號
原      告  楊惠萍
被      告  黃美仁


上列當事人間損害賠償事件，由刑事庭移送前來，本院於中華民
國111 年10 月5 日言詞辯論終結，判決如下：
    主  文
被告應給付原告新臺幣玖拾貳萬參仟陸佰元，及自民國一一０年
四月十七日起至清償日止，按週年利率百分之五計算之利息。
本判決於原告以新臺幣參拾壹萬元供擔保後，得假執行。
    事實及理由
一、原告聲明：除假執行擔保金額外，其餘如主文。
二、事實摘要：㈠原告主張：被告自民國107 年9 月起，在奇摩
    拍賣網站刊登以原價8 折至9 折販賣百貨公司及量販店禮券
    之訊息，原告瀏覽後，多次聯繫被告，並於108 年3 月27日
    、同年7 月29日、同年8 月2 日分別匯款新臺幣（下同）51
    0,000 元、400,000 元、176,000 元，至被告指定之銀行帳
    戶，惟被告僅交付114,400 元之新光三越禮券，其餘部分則
    以備貨不及、貨源不足、仍在與廠商處理等由，推拖未為交
    付，原告始知受騙，爰提起刑事附帶民事訴訟，請求判命被
    告賠償原告所受923,600 元之損害並加給法定利息。㈡被告
    則以：同為被害人，並無詐騙之意；資為抗辯。
三、法院判斷：原告主張在拍賣網站購買有折扣之百貨公司禮券
    並多次滙款給被告之事實，業據在刑事庭提出手機簡訊對話
    紀錄擷取照片、匯款交易明細為證，被告對此並不爭執，堪
    信真實。而被告明知自己財力不佳，且無管道穩定取得禮券
    ，為圖取得現金供己之用，乃長期採取高買低賣方式，利用
    網路刊載折扣訊息而對多數人販售禮券，故意對買家造成無
    法交貨亦無法退款之情況。且被告以網際網路對公眾散布而
    犯詐欺取財罪，經檢察官起訴後，業經判處罪刑確定，有臺
    灣高等法院被告前案紀錄表可按，原告主張被告所為者，係
    屬詐欺之侵權行為，即屬可採。按因故意不法侵害他人之權
    利者，負損害賠償責任，民法第184 條第1 項前段定有明文
    。被告故意以欺罔手法，致原告陷於錯誤，進而支付金錢，
    受有財產上損害，自應負賠償責任。從而，原告依據侵權行
    為之法律關係，請求被告賠償損害，及加給自起訴狀繕本送
    達翌日即110  年4 月17日起至清償日止，按法定利率計算
    之利息，為有理由，應予准許。原告陳明願供擔保聲請宣告
    假執行，核無不合，爰酌定相當擔保金額准許之。
據上論結，原告之訴為有理由，依民事訴訟法第78條、第390 條
第2 項，判決如主文。
中　　華　　民　　國　　111 　年　　10　　月　　31　　日

                  民事第二庭法  官  王伯文

以上正本係照原本作成。
如對本判決上訴須於判決送達後20日內向本院提出上訴狀。如委
任律師提起上訴者，應一併繳納上訴審裁判費。
中　　華　　民　　國　　111 　年　　10　　月　　31　　日
                            書記官  蘇婷